【裁判字號】    90,易,1826
【裁判日期】    901121
【裁判案由】    竊盜
【裁判全文】
臺灣臺南地方法院刑事判決                          九十年度易字第一八二六號
    公  訴  人  臺灣臺南地方法院檢察署檢察官
    被      告  甲○○
右列被告因竊盜案件，經檢察官提起公訴（九十年度偵字第八四○五號），本院判決
如左：
    主  文
甲○○竊盜，累犯，處有期徒刑伍月，如易科罰金，以參佰元折算壹日。
    事  實
一、甲○○於民國八十六年九月十八日，經本院判處有期徒刑二月確定，甫於八十六
    年十一月十三日執行完畢，猶不知悔改，復意圖為自己不法之所有，於九十年七
    月二十四日上午五時許，在臺南市○○○路與永華路交岔處，趁乙○○、丙○○
    二人因酒醉無法駕車，而將車號Ｃ七～五二九○號自小客車停放路邊並於車內睡
    覺之際，開啟該部自小客車之車門，竊取丙○○所有之宏碁牌行動電話一支、新
    台幣（下同）五百元，得手後留供己用。嗣經警據報前往現場，甲○○見警前來
    即將所竊得之物丟棄於鄰近草叢中，惟仍遭警起獲前開行動電話。
二、案經臺南市警察局第四分局報請臺灣臺南地方法院檢察署檢察官偵查起訴。
    理  由
一、訊據被告甲○○對於右揭時地竊取被害人丙○○行動電話一支及五百元之事實供
    承不諱，核與被害人丙○○警訊及本院審理時指述失竊之情節大致相符（見卷附
    臺南市警察局第四分局九十年七月二十四日偵訊筆錄、本院九十年十一月七日審
    判筆錄），且有贓物認領保管單一紙在卷可憑，被告自白核與事實相符，此部分
    事證明確，被告竊盜犯行堪以認定。
二、核被告意圖為自己不法之所有，而竊取他人之財物，所為係犯刑法第三百二十條
    第一項竊盜罪。查被告甲○○於八十六年九月十八日，經本院判處有期徒刑二月
    確定，於八十六年十一月十三日執行完畢，有臺灣高等法院被告全國前案紀錄表
    一份在卷可按，其於五年以內再犯本件有期徒刑以上之本罪，為累犯，依刑法第
    四十七條規定，加重其刑。爰審酌被告犯罪之動機、目的、手段、所生危害、犯
    罪後態度等一切情狀，量處如主文所示之刑，並諭知易科罰金之折算標準，以資
    懲儆。
三、公訴意旨另以：被告甲○○於上開時地尚竊取被害人乙○○所有之摩托羅拉牌行
    動電話一支等語。按認定不利於被告之事實，須依積極證據，苟積極證據不足為
    不利於被告事實之認定時，即應為有利於被告之認定，更不必有何有利之證據（
    最高法院三十年上字第八一六號判例參照）。再事實之認定，應憑證據，如未能
    發現相當證據，或證據不足以證明，自不能以推測或擬制之方法，為裁判基礎（
    最高法院四十年台上字第八六號判例參照）。訊之被告甲○○僅承認有竊取被害
    人丙○○之行動電話及五百元現鈔，但堅詞否認有竊取被害人乙○○之行動電話
    。經查：被害人乙○○於警訊及本院審理時雖均指稱：伊有失竊上揭行動電話等
    語，然被告於警訊及本院審理時均堅詞否認有竊取該行動電話之犯行（見卷附臺
    南市警察局第四分局九十年七月二十四日偵訊筆錄、本院九十年九月二十六日及
    九十年十月十七日訊問筆錄、本院九十年十一月七日審判筆錄），參以當時被害
    人乙○○係因酒醉無法駕車而將自小客車停在路旁，並在車上睡覺，其是否隨身
    攜帶行動電話或因酒醉而遺失該行動電話，並非無疑。復徵之被害人乙○○於本
    院審理時到庭陳稱：「（案發經過的情形如何？）當天我喝酒後在車上睡覺，被
    告甲○○告訴我警察來了，並要我起床，但聽說警察要來我很緊張就把車開走，
    但車行駛不到五十公尺就被警察攔下來，當時被告也站在路邊。我遺失了一支手
    機。我有去草叢邊找手機但也找不到。我不敢確定有無他人偷我們的東西，我也
    不知道我的手機怎麼不見的，我記的我們喝完酒後我有在車上打行動電話，但在
    事後在車上卻找不到該手機。」（本院九十年十一月七日審判筆錄），是其亦不
    能確定其不見之行動電話係遭被告所竊。稽之被告自案發後並未離開現場，即為
    警查獲，警員在其身上並未搜得該行動電話，而到場處理之警員及被害人乙○○
    、丙○○遍尋案發現場附近之草叢等處，也未發現有該行動電話之蹤跡，是該行
    動電話，係被害人酒後遺失抑或遭被告所竊，頗值商榷。再者，被告固被發覺在
    案發現場且有偷竊被害人丙○○行動電話及現金之情事，但認定犯罪事實所憑之
    證據，其為訴訟上之證明，須於通常一般人均不致有所懷疑，而得確信其為真實
    之程度者，始得據為有罪之認定，倘其證明尚未達此一程度，而有合理之懷疑存
    在時，自應為無罪之認定，被告上開行為固有可議，但尚難據此即推論被害人乙○○所有之行動電話亦係遭被告所竊，綜上所述，被告所辯尚非顯違常情，洵堪
    採信，本院依調查所得證據尚不足以證明被告確有此部分竊盜犯行，此外復查無
    其他積極證據足資證明被告有此部分犯行，揆諸首開說明，犯罪尚屬不能證明，
    惟因公訴人認被告此部分之行為，與上揭有罪部分，係實質上一罪之關係，爰不
    另為無罪之諭知。。
據上論斷，應依刑事訴訟法第二百九十九條第一項前段，刑法第三百二十條第一項、
第四十七條、第四十一條第一項前段，罰金罰鍰提高標準條例第一條前段、第二條，
判決如主文。
中    華    民    國      九十      年      十一      月      二十一    日
  臺灣臺南地方法院刑事第三庭
                                  法官   謝瑞龍
右正本證明與原本無異。
如不服本判決應於送達後十日內向本院提出上訴狀。
                                  書記官 黃國晉
中    華    民    國      九十      年      十一      月      二十一    日
附錄本案論罪科刑法條全文：
刑法第三百二十條第一項：意圖為自己或第三人不法之所有，而竊取他人之動產者，
                        為竊盜罪，處五年以下有期徒刑、拘役或五百元以下罰金
                        。


司法院資訊處製作；財團法人民間司法改革基金會備份。
